【裁判字號】    95,台上,5500
【裁判日期】    951005
【裁判案由】    違反毒品危害防制條例
【裁判全文】
最高法院刑事判決            九十五年度台上字第五五００號
上  訴  人  甲○○
上列上訴人因違反毒品危害防制條例案件，不服台灣高等法院中
華民國九十五年七月二十五日第二審判決（九十五年度上訴字第
一四一六號，起訴案號：台灣板橋地方法院九十四年度毒偵字第
五四八九號），提起上訴，本院判決如下：
    主  文
上訴駁回。
    理  由
壹、施用第一級毒品部分：
按刑事訴訟法第三百七十七條規定，上訴於第三審法院，非以判
決違背法令為理由，不得為之。是提起第三審上訴，應以原判決
違背法令為理由，係屬法定要件。如果上訴理由書狀並未依據卷
內訴訟資料，具體指摘原判決不適用何種法則或如何適用不當，
或所指摘原判決違法情事，顯與法律規定得為第三審上訴理由之
違法情形，不相適合時，均應認其上訴為違背法律上之程式，予
以駁回。本件上訴意旨略稱：上訴人於偵審中因施用毒品致精神
耗弱、意識不清，因而未將上訴人係將第一、二級毒品混合置入
玻璃球中燒烤之施用方式陳述明確，原判決在無其他補強證據情
況下，以推測擬制方式認定上訴人係分別施用第一、二級毒品，
而分論併罰，採證認事顯然違法。惟查本件原判決維持第一審論
處上訴人連續施用第一級毒品罪刑（累犯），駁回上訴人在第二
審之上訴，係以上訴人自白坦承犯行、卷附台灣檢驗科技股份有
限公司之濫用藥物尿液檢驗報告、扣案之安非他命、安非他命吸
食器、海洛因、海洛因注射針筒、摻食器、夾鏈袋、吸管、糖及
電子磅砰等證物，資為論處上訴人罪刑之依據，並敘明：(一)、上
訴人雖辯稱伊係將第一、二級毒品混合施用云云，但上訴人前已
供稱係將海洛因置於針筒內注射，及以將安非他命置於玻璃球內
燒烤之方式，分別施用第一級毒品海洛因與第二級毒品安非他命
，復有海洛因注射針筒玖支、安非他命吸食器貳組扣案可稽，足
證上訴人上開供述合乎常情，自非混合使用，等理由綦詳；其採
證、論述核與證據法則、論理法則、經驗法則均無違背。上訴意
旨係對原判決已調查明確並於判決內說明之事項，徒憑己見重為
事實之爭執，並未依據卷內訴訟資料具體指摘原判決不適用何種
法則或如何適用不當，與法律規定得為第三審上訴理由之違法情
形不相適合，應認本部分上訴違背法律上之程式，應予駁回。
貳、施用第二級毒品部分：
按刑事訴訟法第三百七十六條所列各罪之案件，經第二審判決者
，不得上訴於第三審法院，法有明文。本件上訴人施用第二級毒
品罪部分，原審係依毒品危害防制條例第十條第二項論處罪刑，
核屬刑事訴訟法第三百七十六條第一款之案件。依首開說明，既
經第二審判決，自不得上訴於第三審法院，上訴人竟復提起上訴
，顯為法所不許，其上訴為不合法，應予駁回。
據上論結，應依刑事訴訟法第三百九十五條前段，判決如主文。
中    華    民    國  九十五  年    十    月    五    日
                      最高法院刑事第七庭
                          審判長法官  呂  潮  澤
                                法官  吳  昆  仁
                                法官  孫  增  同
                                法官  趙  文  淵
                                法官  吳      燦
      本件正本證明與原本無異
                                      書  記  官
中    華    民    國  九十五  年    十    月   十一   日
                                                      ｖ


司法院資訊處製作；財團法人民間司法改革基金會備份。
